臺灣桃園地方法院民事裁定　　　　　　　94年度聲字第1714號
聲　請　人　新竹國際商業銀行股份有限公司
法定代理人　詹宣勇
相　對　人　劉衛生
相　對　人　劉玉珊原名劉益莉.
上列當事人間聲請返還提存物事件，本院裁定如下：
    主  文
本院九十一年度存字第三四六號提存事件聲請人所提存之擔保金
新台幣玖萬仟貳佰元，准予返還。
    理  由
一、按訴訟終結後，供擔保人證明已定20日以上之期間，催告受
    擔保利益人行使權利而未行使者，或法院依供擔保人之聲請
    ，通知受擔保利益人於一定期間內行使權利並向法院為行使
    權利之證明而未證明者，法院應依供擔保人之聲請，以裁定
    命返還其提存物，民事訴訟法第104 條第1 項第3 款定有明
    文；另依同法第106 條所示，前開規定於其他依法令供訴訟
    上之擔保者準用之。又上述所謂「訴訟終結」，係指依假扣
    押所保全之請求提起之本案訴訟終結；如供擔保人未提起本
    案訴訟時，則指假扣押裁定及假扣押執行程序均不存在者而
    言。
二、本件聲請意旨略以：聲請人前遵本院91年度全七字第575 號
    民事裁定，曾提供新臺幣（下同）93,200元為擔保金，並以
    本院91度存字第346 號提存事件提存在案。茲因本件假扣押
    之執行標的物，分經本院91年度執三字第7112號、92年度執
    六字第13597 號強制執行事件拍賣拍定在案，本件執行程序
    已告終結，且聲請人已聲請撤銷假扣押裁定，亦經確定在案
    。聲請人並於民國94年5 月30日以存證信函催告相對人劉衛
    生於22日內行使權利，該信函已於同年6 月8 日送達於相對
    人劉衛生。聲請人另聲請本院以94年聲字第854 號裁定對相
    對人劉玉珊公示送達與上開存證信函相同意旨之意思表示，
    以催告相對人劉玉珊於22日內對伊行使權利，聲請人並已於
    94年7 月16日將上揭公示送達之公告刊登於新聞紙。惟受擔
    保利益人即相對人迄今未向聲請人行使權利，爰依民事訴訟
    法第104 條第1 項第3 款之規定聲請返還擔保金等語，並提
    出提存書、本院94年度全聲字第60號撤銷假扣押裁定暨確定
    證明、94年度聲字第854 號公示送達裁定、青年日報、存證
    信函暨掛號郵件收件回執各1 件及相對人戶籍謄本、本院民
    事執行處通知各2 件、為證。
三、聲請人上開所主張假扣押，及本件假扣押之執行程序因其標
    的物嗣經本院91年度執全字第7112號強制執行事件調卷拍賣
    ，業已拍定而告終結，且聲請人復聲請本院撤銷本件假扣押
    裁定，經本院以94年度全聲字第60號裁定准許並確定在案各
    節，經本院審核上開證物，並調閱本院91年度裁全字第575
    號卷宗（內含91年度執全字第369 號卷宗、91年度執全字第
    118 號卷宗）、91年度存字第346 號卷宗、91年度執全字第
    7112號卷宗、94年度全聲字第60號卷宗查核無誤，堪信屬實
    ，足認本件已符合前揭廣義「訴訟終結」之要件。次查，聲
    請人於本件訴訟終結後，業已催告相對人如因本件假扣押而
    受有損害，應於22日內對之行使權利，惟相對人均未於上開
    期間內行使權利之事實，亦有聲請人提出之94年度聲字第85
    4 號公示送達裁定、青年日報、存證信函暨掛號郵件收件回
    執各1 件及相對人戶籍謄本2 件為證，並經本院依職權向本
    院民事分案室及臺灣新竹地方法院查詢無誤，有本院民事紀
    錄科查詢表2 紙、臺灣新竹地方法院新院雲民慎字第22167
    號函1 紙附卷可稽。則依首揭法律規定及說明，聲請人本件
    聲請，尚無不合，應予准許。
四、依民事訴訟法第104 條第1 項第3 款、第106 條，裁定如主
    文。
中　　華　　民　　國　　94　　年　　12　　月　　26　　日
                  民事第二庭    法　官　范明達
以上正本係照原本作成
如對本裁定抗告須於裁定送達後10日內向本院提出抗告狀，並應
繳納抗告裁判費新台幣1,000 元。
中　　華　　民　　國　　94　　年　　12　　月　　28　　日
                                書記官　李燕枝
